臺灣臺北地方法院民事判決
　　　　　　　　　　　　　　　　  111年度北簡字第11042號
原      告  陳文雄  

訴訟代理人  盧國勳律師
            陳王麗英

被      告  勤瑤國際有限公司

法定代理人  倪鴻貴  
上列當事人間請求遷讓房屋等事件，本院於民國111年9月5日言
詞辯論終結，判決如下：
    主      文
被告應將門牌號碼臺北市○○區○○○路0段000巷0號房屋如房屋租賃
契約附圖所示C部分騰空返還予原告。
被告應給付原告新臺幣壹佰貳拾肆萬肆仟零玖拾肆元，及自民國
一一一年六月八日起至清償日止，按週年利率百分之五計算之利
息。
被告應自民國一一一年六月八日起至遷讓返還上開房屋之日止，
按日給付原告新臺幣參仟元。
原告其餘之訴駁回。
訴訟費用由被告負擔。
本判決第一項得假執行。但被告以新臺幣壹佰貳拾陸萬捌仟陸佰
玖拾壹元為原告預供擔保，得免為假執行。
本判決第二項得假執行。但被告以新臺幣壹佰貳拾肆萬肆仟零玖
拾肆元為原告預供擔保，得免為假執行。
本判決第三項於每日屆期後得假執行。但被告按日以新臺幣參仟
元為原告預供擔保，得免為假執行。
    事實及理由
壹、程序方面：
    被告經合法通知，未於言詞辯論期日到場，核無民事訴訟法
    第386條所列各款情形，爰依原告聲請，由其一造辯論而為
    判決。
貳、實體方面：
一、原告起訴主張：兩造於民國110年4月20日簽立房屋租賃契約
    （下稱系爭租約），約定由被告向原告承租其所有之門牌號
    碼臺北市○○區○○○路○段000巷0號（C戶）房屋（下稱系爭房
    屋），租賃期間自110年4月20日起至112年5月19日止，每月
    租金為14萬7,912元（包含租賃所得稅及二代健保補充保險
    費），保證金為39萬元，並經鈞院所屬民間公證人公證在案
    。詎料，被告於給付39萬元保證金及110年5、6月之租金後
    ，自110年7月起即未再依約給付租金，經原告於111年3月18
    日寄發通知函限期被告繳納積欠之租金後，被告仍未置理，
    爰以起訴狀繕本之送達為向被告終止系爭租約之意思表示，
    並請求被告返還系爭房屋及支付下列費用：（一）租金123
    萬7,032元：被告積欠自110年7月起至111年5月止，共11個
    月之租金162萬7,032元（計算式：14萬7,912元×11月＝162萬
    7,032元），經扣除保證金39萬元後，被告尚應給付原告123
    萬7,032元（計算式：162萬7,032元－39萬元＝123萬7,032元
    ）。（二）電費及管理費7,062元：依系爭租約第6條第1項
    約定，系爭房屋之電費及管理費應由被告負擔，而被告尚積
    欠電費395元及管理費6,667元【每年2萬元由3戶均分，故每
    戶為6,667元（計算式：2萬元÷3戶＝6,667元)，元以下4捨5
    入】。（三）違約金8,667元：依系爭租約第10條第1項約定
    ，被告應按日給付按房租日租金2倍計算之違約金8,667元（
    計算式：13萬元÷30×2＝8,667元，元以下4捨5入）至遷讓返
    還系爭房屋之日止，爰依民法第767條第1項前段、第179條
    及系爭租約等法律關係提起本件訴訟等語。並聲明：1、被
    告應將系爭房屋騰空遷讓返還予原告。2、被告應給付原告1
    24萬4,094元，及自起訴狀繕本送達翌日起至清償日止，按
    週年利率5％計算之利息。3、被告應自起訴狀繕本送達翌日
    起至清償日止，按日給付原告8,667元。4、原告願供擔保請
    准宣告假執行。
二、被告經合法通知，未於言詞辯論期日到場，亦未提出書狀作
    何聲明或陳述。
三、得心證之理由：
（一）經查，原告主張之上開事實，業據提出公證書正本、系爭
      租約、台北杭南郵局第293號存證信函及電費單等件為證
      （見本院卷第55至60頁、第41至45頁、第51頁），核屬相
      符，且被告已於相當時期受合法通知，卻未於言詞辯論期
      日到場，復未提出書狀作何爭執，依民事訴訟法第280條
      第3項準用第1項規定視同自認，自堪信原告上開主張為真
      實。
（二）請求遷讓返還系爭房屋部分：
　　　按承租人租金支付有遲延者，出租人得定相當期限，催告
      承租人支付租金，如承租人於其期限內不為支付，出租人
      得終止契約。租賃物為房屋者，遲付租金之總額，非達2
      個月之租額，不得依前項之規定，終止契約。承租人於租
      賃關係終止後，應返還租賃物。民法第440條第1項、第2
      項前段及第455條前段分別定有明文。又系爭租約第7條第
      1項約定：「乙方（即被告）遲付租金，甲方（即原告）
      得依民法第440條規定終止租約。…」、第10條第1項約定
      ：「…乙方於租賃期滿或終止時，將房屋遷讓交還，不得
      藉詞任何理由，繼續使用本房屋，乙方不得向甲方請求遷
      移費或任何賠償。」（見本院卷第58至59頁）。查被告自
      110年7月起即積欠租金，已如前述，迄至111年5月25日原
      告提起本件訴訟時已達2個月之租金總額，則依上開規定
      及約定，原告以起訴狀繕本之送達向被告為終止系爭租約
      之意思表示，應屬有據。又被告已於111年6月7日收受起
      訴狀繕本，此有本院送達證書在卷可稽（見本院卷第75頁
      ），是系爭租約應已於111年6月7日發生合法終止之效力
      。從而，原告依據上開規定及約定請求被告遷讓返還系爭
      房屋，應屬有據。
（三）請求所欠租金： 　　　　
　　　按系爭租約第3條第1項約定：「…每月租金13萬元整（不
      含稅）【14萬7,912元整（含租賃所得稅及二代健保補充
      保險費）】此為現行政府稅率，如之後稅率調整，則依新
      稅率重新計算…」、第2項約定：「保證金39萬元整，以作
      為其履行本契約義務之擔保…」（見本院卷第57頁），故
      系爭房屋每月租金為13萬元，包含租賃所得稅及二代健保
      補充保險費後，被告每月應給付原告14萬7,912元，且被
      告給付保證金39萬元之主要目的既係為擔保被告履行系爭
      租約，則租賃關係消滅後，被告如有欠租或其他債務不履
      行時，其所交付之保證金，發生當然抵充之效力，而於抵
      充後，猶有餘額，始生返還保證金之問題。查被告自110
      年7月起即積欠租金，而系爭租約已於111年6月7日發生合
      法終止之效力，業如前述，則原告請求被告給付110年7月
      至111年5月計11個月之租金，共123萬7,032元【計算式：
      （14萬7,912元×11個月）－保證金39萬元＝123萬7,032元】
      ，應屬有據。
（四）請求電費、管理費部分：
　　　按系爭租約第6條約定：「…水費、電費、瓦斯費、有禮大
      樓管理費…由乙方（即被告）負擔。」(見本院卷第58頁)
      。原告主張電費395元及管理費6,667元【每年2萬元由3戶
      均分，故每戶為6,667元（計算式：2萬元÷3戶＝6,667元，
      元以下4捨5入）】，被告對此並未爭執，亦如前述，則原
      告請求被告給付電費395元及管理費6,667元，合計7,062
      元，應屬有據。
（五）請求違約金部分：
　　  按系爭租約第10條第1項約定：「…乙方(即被告)未即時遷
      出返還房屋時，甲方(即原告)得向乙方請求自終止租約或
      租賃期滿之翌日起至遷讓完竣日止，按房租日租金2倍計
      算之違約金。」（見本院卷第59頁）。查原告已於111年6
      月7日合法終止系爭租約，已如前述，而被告迄未將系爭
      房屋之鑰匙返還予原告以完成系爭房屋遷讓返還手續，是
      原告依據上開約定請求被告給付違約金，應屬有據。惟按
      約定之違約金過高者，法院得減至相當之數額。民法第25
      2條規定甚明。故約定之違約金苟有過高情事，法院即得
      依此規定核減至相當之之數額，並無應待至債權人請求給
      付後始得核減之限制。此項核減，法院得以職權惟之，亦
      得由債務人訴請法院核減。至於違約金是否相當，應依一
      般客觀事實、社會經濟狀況、當事人所受損害及債務人若
      能按時履行債務時，債權人可享受之利益等情形，以為衡
      量之標準，若所約定之額數，與實際損害顯相懸殊者，法
      院自得酌予核減，並不因懲罰性違約金或賠償額預定性違
      約金而異。查本院審酌原告於111年6月24日所提出之民事
      陳報狀（見本院卷第81頁）自承系爭房屋為空屋，惟被告
      未交還鑰匙等語，是本院認原告向被告請求之違約金尚嫌
      過高，應予酌減為每日按3,000元之違約金，始屬允當。
四、綜上所述，原告依據民法第767條第1項前段、第179條及系
    爭租約等法律關係請求：（一）被告應將系爭房屋騰空返還
    予原告。（二）被告應給付原告124萬4,094元（計算式：租
    金123萬7,032元＋電費395元＋管理費6,667元＝124萬4,094元
    ），及自起訴狀繕本送達翌日即111年6月8日起至清償日止
    ，按週年利率5％計算之利息。（三）被告自起訴狀繕本送達
    翌日即111年6月8日起至返還系爭房屋之日止，按月給付3,0
    00元，均有理由，應予准許。逾此部分，為無理由，應予駁
    回。
五、本件原告勝訴部分係依民事訴訟法第427條第2項適用簡易程
    序所為被告敗訴之判決，依民事訴訟法第389條第1項第3款
    規定，應依職權宣告假執行。並依同法第392條第2項規定，
    依職權宣告被告於預供擔保後，得免為假執行。
六、訴訟費用負擔之依據：民事訴訟法第79條。 
中　　華　　民　　國　　111 　年　　9 　　月　　22　　日
                  臺北簡易庭  法  官  陳家淳
以上正本證明與原本無異。
如不服本判決，應於判決送達後20日內向本庭（臺北市○○○路
0段000巷0號）提出上訴狀。（須按他造當事人之人數附繕本）
如委任律師提起上訴者，應一併繳納上訴審裁判費。
中　　華　　民　　國　　111 　年　　9 　　月　　28　　日
                              書記官  蘇炫綺